臺灣臺北地方法院民事判決
111年度訴字第3095號
原      告  翁陳伸  

兼  上一人
訴訟代理人  翁嘉宏  
被      告  翁禎鴻  



上列當事人間請求遷讓房屋等事件，本院於民國111年9月1日言
詞辯論終結，判決如下：   
    主      文
一、被告應將門牌號碼臺北市○○區○○路○段○○○巷○號之二，二樓
    房屋所租房間騰空遷讓返還原告翁陳伸。
二、被告應給付原告翁嘉宏新臺幣貳拾壹萬零參佰肆拾陸元，及
    自民國一百一十一年五月十六日起至被告遷讓返還前項房間
    止，按月給付原告翁嘉宏新臺幣壹萬壹仟元，暨自民國一百
    一十一年五月十六日起至清償日止，按週年利率百分之五計
    算之利息。
三、訴訟費用由被告負擔。
四、本判決第一項得假執行。但被告如以新臺幣陸拾陸萬元為原
    告翁陳伸預供擔保，得免為假執行。
五、本判決第二項得假執行。但被告如以附表所示金額為原告原
    告翁嘉宏預供擔保，得免為假執行。　　
    事實及理由
壹、程序方面：
    按訴狀送達後，原告不得將原訴變更或追加他訴，但擴張或
    減縮應受判決事項之聲明者，不在此限，民事訴訟法第255
    條第1項第3款定有明文。經查，原告起訴時聲明請求：「㈠
    被告應將門牌號碼臺北市○○區○○路0段00巷0號之2二樓房屋
    所租房間（下稱系爭房間）騰空遷讓返還原告翁陳伸。㈡被
    告應給付原告翁嘉宏新臺幣（下同）21萬5,846元，及自民
    國111年5月至被告搬遷日止所該付之租金，及自原告通知限
    期搬離被告未履行直至搬離所有逾期月份的兩倍違約金，暨
    自111年5月13日起至清償日止，按週年利率百分之5計算之
    利息。㈢願供擔保，請准宣告假執行」（見本院卷第13頁）
    。嗣於111年9月1日當庭減縮第㈡項聲明為：「被告應給付原
    告翁嘉宏21萬346元，及自111年5月16日起至被告遷讓返還
    系爭房間止，按月給付1萬1,000元，暨自111年5月16日起至
    清償日止，按週年利率百分之5計算之利息」（見本院卷第1
    92頁），核屬減縮應受判決事項之聲明，合於前揭法條規定
    ，應予准許。
貳、實體方面：　　
一、原告主張：
　　原告翁嘉宏與被告於106年9月3日簽訂房屋租賃契約（下稱
    系爭租約)，約定由原告翁嘉宏將其父親即原告翁陳伸所有
    之系爭房間出租予被告，租期自106年9月3日起至107年9月3
    日止，租金每月為5,500元，水電、瓦斯費則由被告負擔，
    租期屆滿或系爭租約終止時被告未返還系爭房間，原告翁嘉
    宏除得請求被告給付未返還系爭房間期間之相當月租金額外
    ，並得請求相當月租額1倍之違約金至返還系爭房間為止。
    惟被告於交付第1個月之租金暨押租金共計1萬6,500元後，
    即未繳納當年度其他月份之租金，經原告翁嘉宏多次催繳，
    被告均以失業、正在求職、或是受訓上課為由予以拖延。系
    爭租約期滿後被告仍繼續占有系爭房間，被告與原告翁嘉宏
    間視為以不定期限繼續系爭租約，然迄至111年5月為止，被
    告僅繳交部分房租，與上開1萬6,500元合計僅繳納10萬3,50
    0元，扣除押租金後尚積欠租金20萬4,500元（計算式：5,50
    0元×56月－103,500元＝204,500元）；又系爭房間之水電瓦斯
    費在110年12月24日以前均由原告以郵局帳戶委託代繳，被
    告另應清償原告墊付之水電瓦斯費5,846元，與上開積欠之
    租金合計為21萬346元（計算式：20萬4,500元＋5,846元＝21
    萬346元）。嗣原告翁嘉宏於111年4月間以存證信函定相當
    期限，催告被告應於111年5月5日給付積欠之租金，惟被告
    置之不理，原告翁嘉宏遂再以存證信函通知被告終止系爭租
    約，該存證信函於111年5月16日送達被告，是系爭租約於11
    1年5月16日已告終止。為此，原告翁陳伸爰依民法第767條
    第1項之規定，請求被告將系爭房間騰空遷讓返還原告翁陳
    伸，原告翁嘉宏則依系爭租約第4條、第13條及民法第179條
    之規定，請求被告給付積欠之租金及原告墊付之水電瓦斯費
    共21萬346元及法定遲延利息，並請求被告自系爭租約終止
    日即111年5月16日起至被告遷讓返還前項房間止，按月給付
    相當於月租金額之不當得利及相當月租金額一倍之違約金，
    暨法定遲延利息等語。並聲明：㈠被告應將系爭房間騰空遷
    讓返還原告翁陳伸。㈡被告應給付原告翁嘉宏21萬346元，及
    自111年5月5日起至被告遷讓返還系爭房間止，按月給付1萬
    1,000元，暨自111年5月16日起至清償日止，按週年利率百
    分之5計算之利息。㈢願供擔保，請准宣告假執行。
二、被告則以：同意原告之請求，就原告訴之聲明及訴訟標的全
    部為認諾等語（見本院卷第189至193頁）。
三、本院之判斷：
　　按當事人於言詞辯論時為訴訟標的之捨棄或認諾者，應本於
    其捨棄或認諾為該當事人敗訴之判決，民事訴訟法第384條
    定有明文。查被告於本院111年9月1日言詞辯論期日就原告
    訴之聲明及訴訟標的全部為認諾，有上開期日言詞辯論筆錄
    1份在卷可稽（見本院卷第189至193頁），揆諸前揭法條之
    規定，本院自應為如主文所示被告敗訴之判決。從而，原告
    請求被告應將系爭房間騰空遷讓返還原告翁陳伸，並應給付
    原告翁嘉宏21萬346元，及自111年5月16日起至被告遷讓返
    還系爭房間止，按月給付原告翁嘉宏1萬1,000元，暨自111
    年5月16日起至清償日止，按週年利率百分之5計算之利息，
    為有理由，應予准許。
四、本件係本於被告認諾所為之判決，爰依民事訴訟法第389條
    第1項第1款之規定，依職權宣告假執行，原告聲請願供擔保
    宣告假執行，僅具督促法院職權發動之效力，爰不另為准駁
    之諭知；並依同法第392條第2項規定，依職權酌定相當之擔
    保金宣告被告如預供擔保，得免為假執行。
五、訴訟費用負擔之依據：民事訴訟法第78條。
中　　華　　民　　國　　111 　年　　9 　　月　　29　　日
                  民事第一庭    法　官　呂俐雯
以上正本係照原本作成。
如對本判決上訴，須於判決送達後20日內向本院提出上訴狀。如
委任律師提起上訴者，應一併繳納上訴審裁判費。
中　　華　　民　　國　　111 　年　　9 　　月　　29　　日
                                書記官　吳芳玉
　　　　　　　　　　　　　　　　
附表(新臺幣/元)
主文第二項命被告給付內容 被告如以下列金額為原告翁嘉宏預供擔保，得免為假執行 被告應給付原告翁嘉宏21萬346元。 21萬346元 自民國111年5月16日至被告遷讓返還前項房間止，按月給付原告翁嘉宏1萬1,000元。 1萬1,000元/期